臺灣高等法院交通事件裁定　　　　　　 94年度交抗字第532號
抗　告　人
即受處分人 甲○○
上列抗告人因違反道路交通管理處罰條例案件，不服臺灣臺北地
方法院交通法庭，中華民國94年 6月30日所為裁定（94年度交聲
字第398號），提起抗告，本院裁定如下：
    主  文
抗告駁回。
    理  由
一、抗告意旨略以：抗告人並未於民國（下同）93年11月26日下
    午，駕駛牌照號碼 9C-0596號自用小客車，在臺北市○○○
    路 ○段公共汽車招呼站10公尺內臨時停車，而為警舉發之情
    事，亦未收到何告發單，且一般交通警員開罰單，若違規者
    不服，拒不簽收告發單，均會被扣駕照或行照，而抗告人之
    行照及駕照均未被扣押，即表示抗告人並無違規，況若經警
    逕行舉發亦應附違規照片以資證明，抗告人確無違規行為，
    原審竟未詳加調查，逕裁定駁回抗告人之聲明異議，實有未
    當，為此依法提出抗告，請求撤銷原裁定云云。
二、按汽車駕駛人，在交岔路口、公共汽車招呼站10公尺內或消
    防車出、入口5公尺內違規停車者，處新臺幣（下同）300元
    以下600元以下罰鍰，道路交通管理處罰條例第55條第1項第
    2款定有明文。
三、查抗告人甲○○於93年11月26日下午 3時34分許，駕駛牌照
    號碼9C-0596號自用小客車在臺北市○○○路○段公共汽車招
    呼站10公尺內臨時停車，為臺北市政府警察局大安分局警員
    吳國楨發現，以抗告人違反道路交通管理處罰條例第55條第
    1項第2款規定，而當場攔停以掌上型電腦掣發罰單，然因抗
    告人拒簽拒收，警員吳國楨因而將罰單攜回警局，由大安分
    局交通分隊掣發臺北市政府警察局北市警交大字第A8L80093
    8 號舉發違反道路交通管理事件通知單等情，業據證人吳國
    楨於原審法院審理中證述明確在卷，並有臺北市政府警察局
    北市警交大字第 A8L800938號舉發違反道路交通管理事件通
    知單乙紙及臺北市政府警察局大安分局94年 5月27日北市警
    安分交字第 09431974000號函檢附之員警工作紀錄簿影本等
    在卷可稽，至抗告人雖否認有上述違規行為，並指述並無何
    照片可資證明其有違規停車之事實云云，惟查，交通警員執
    行交通勤務，負責維護交通秩序及處理交通事件，於執行職
    務中，發現有違反道路交通管理處罰條例所列之違規事實，
    而依法予以掣單舉發，此本質上本即是公務員基於職務上權
    力而為之行政處分，並係依法就特定之具體事件所為具有公
    法上效果之單方行政行為，基於公務員為公法上行為具有公
    信力之原則，該行政處分當可被推定為真正，其據以依法處
    分之事實亦應認定為真正無誤，此與民事訴訟法第355條第1
    項規定：「文書，依其程式及意旨得認作公文書者，推定為
    真正」之意旨相同，本件抗告人於上揭時地在公共汽車招呼
    站10公尺內違規停車，經警員吳國楨發現而當場予以掣單舉
    發，此據警員吳國楨於原審法院審理時證述明確在卷，並另
    證稱：開單地點是在忠孝東路4段過敦化南路往101樓方向，
    有一排蠻長的公車站牌，經常有許多自小客車於該處停車；
    我們開單時都需要車牌號碼，並且會請駕駛人拿駕照、行照
    出來核對，並會看照片與本人是否相符，而如果這二筆資料
    對不起來，就是我們誤開，可是本件這二件是符合的，所以
    沒誤開的情形；而所謂「掌電攔停」就是簡稱的掌上型電腦
    ，專門取締違規，操作方式需要輸入駕駛人的身分證號碼、
    出生年月日、車號、車種、違規地點等，才能開出單子等語
    ，依此，抗告人於上揭時地違規停車為警吳國楨當場發現，
    則警員吳國楨就該違規車輛之牌照號碼自無誤認之可能，且
    警員吳國楨並當場要求駕駛該車者出示行照及駕照供核對身
    分，經核對確與抗告人相符，始據而掣單舉發，又警員吳國
    楨係當場發現抗告人違規停車而予以掣單舉發，並非於抗告
    人不在場之際而予以逕行告發，又何需拍照始得據以掣單舉
    發；另依卷附舉發單收受通知聯者簽章攔所載抗告人「拒簽
    拒收」，自不得因抗告人無收受該舉發單，即遽認其並無上
    揭違規行為。依上所述，抗告人上揭所辯，自無足取，抗告
    人確有於上揭時地違規停車之事實，應堪認定，原審因而以
    抗告人違反道路交通管理處罰條例第55條第1項第2款規定，
    原處分機關依違反道路交通管理事件統一裁罰基準及處理細
    則規定裁處抗告人罰鍰新台幣 600元，並無違誤，抗告人異
    議無理由，而裁定駁回抗告人之異議，經核並無不合，抗告
    人執上揭抗告意旨指摘原審裁定係屬不當，尚難認有理由，
    應予駁回。
據上論結，應依道路交通案件處理辦法第26條，刑事訴訟法第41
2條，裁定如主文。
中　　華　　民　　國　　94　　年　　7 　　月　　29　　日
                  臺灣高等法院交通法庭
                          審判長法　官　吳　敦
　　　　　　　　　　　　　　　　法  官　沈宜生
                                法　官  張傳栗
以上正本證明與原本無異。
不得再抗告。
　　　　　　　　　　　　　　　　書記官　秦慧榮
中　　華　　民　　國　　94　　年　　8 　　月　　1 　　日
